Isaque de Araújo

Desenvolvedor

Benfica, Rio de Janeiro (21) 97933-6487 / (21) 96696-2736 isaquearaujo.profissional@gmail.com Portfólio LinkedIn

PERFIL

Olá, eu sou Isaque! Atualmente estou me graduando no curso de ciência da computação na UFRJ. Fiz curso técnico de Programação de Jogos Digitais durante o ensino médio no NAVE (Núcleo Avançado em Educação), esse curso me proporcionou desafios e experiências. Na atualidade, com os conhecimentos que adquiri no curso técnico e através da curiosidade para aprender coisas novas, resolvi investir na área Android. Criei aplicativos não complexos para Android programados, sobretudo, em JAVA, voltados para o âmbito educacional em sua maioria com o objetivo de ajudar outras pessoas. Estou sempre procurando melhorar para crescer tanto pessoalmente como profissionalmente.

COMPETÊNCIAS

Idiomas

Português, Inglês(Não fluente)

Linguagens de Programação

JAVA (Android), C#, DART (Android), KOTLIN (Android), PYTHON, JavaScript, C

Outras Linguagens

HTML, CSS, SQL

Softwares

Android Studio, Unity, Flutter, Visual Studio, Microsoft Excel, Microsoft PowerPoint, Microsoft Word, Adobe Photoshop

Outros

Ferramentas oferecidas pelo Firebase para aplicativos, Parse, GitHub, Git

EXPERIÊNCIA

Autônomo, RJ- Desenvolvedor de Aplicativos Android

Dezembro 2017 - Atual

Desenvolvo aplicativos Android utilizando principalmente a linguagem JAVA. Sou autor de aplicativos que juntos somam mais de 1.000.000 de downloads, em sua maioria, desenvolvidos para o âmbito educacional, sobretudo, para auxiliar vestibulandos e concurseiros.

Everest, RJ- Jovem Aprendiz

Junho 2017 - Março 2018

Jovem Aprendiz na área de operador de computador. O curso ofereceu aprendizagem de programas como Powerpoint, Excel, entre outros. Além de instalação de sistemas operacionais.

DevMob UFRJ, RJ- Desenvolvedor Mobile

Setembro 2019 - Março 2021

Atuei como desenvolvedor de aplicativo móvel no grupo de extensão da UFRJ, o DevMob. Tive a oportunidade de conhecer projetos feitos por outros membros, participar de reuniões e inclusive desenvolver.

EDUCAÇÃO

Universidade Federal do Rio de Janeiro - UFRJ - Graduação em Ciência da Computação

Março 2019 - Atual

Curso escolhido para ganhar mais experiência na área de programação.

Colégio Estadual José Leite Lopes - NAVE, RJ - Ensino Médio Técnico

Fevereiro 2014 - Dezembro 2016

Ensino médio técnico da área de programação de Jogos Digitais, tive experiência com Unity, Android Studio, Visual Studio, JavaScript, C#, JAVA, Firebase, entre outros. Criei jogos, softwares e aplicativos.

CURSOS EXTRAS

- Curso de Desenvolvimento Android Aprenda a criar 15 apps UDEMY
- Curso completo de Kotlin para Android UDEMY
- Web Desingn: Construa Sites com PHP, HTML, CSS e JavaScript Udemy
- Introdução ao Git e ao GitHub Digital Innovation One
- Design Patterns com Java Entendendo Padrões de Projetos Hcode

PROJETOS REALIZADOS

<u>Aplicativo Citação Redação</u> - Fique por dentro de diversas citações para usar na redação.

<u>Aplicativo Redação Enem Nota 1000</u> - Um aplicativo que te prepara mostrando as melhores redações do ENEM!

<u>Aplicativo Sorteador: Nomes e Números</u> - Sorteio de nomes e números rapidamente com este aplicativo.

<u>Aplicativo Bhaskara Calculadora</u> - Calculadora para calcular equações de segundo grau.

Aplicativo Redação Enem: Em Busca do 1000! - O aplicativo é um aglomerado de conteúdo de outros 5 aplicativos. Ele foi criado para facilitar a vida do usuário através de apenas um app.